【裁判字號】    97,訴,2769
【裁判日期】    971114
【裁判案由】    毒品危害防制條例
【裁判全文】
臺灣板橋地方法院刑事判決              97年度訴字第2769號
公  訴  人  臺灣板橋地方法院檢察署檢察官
被      告  甲○○
                  （另案於臺灣臺北分監執行中）
上列被告因違反毒品危害防制條例案件，經檢察官提起公訴（九
十七年度毒偵字第三０四五號），因被告於本院準備程序中為有
罪之陳述，經本院合議庭裁定以簡式審判程序審理，判決如下：
    主  文
甲○○施用第一級毒品，處有期徒刑捌月。又施用第二級毒品，
處有期徒刑肆月。應執行有期徒刑壹拾月。扣案之第一級毒品海
洛因（驗餘淨重零點零貳伍捌公克），沒收銷毀之；注射針筒壹
支沒收之。
    事  實
一、甲○○前曾於民國九十五年間因施用第一、二級毒品案件，
    經本院於九十五年九月四日以九十五年度訴字第一七六０號
    分別判處七月、四月，定其應執行刑為有期徒刑十月確定；
    又於九十五年間因犯竊盜罪，經本院於九十六年四月九日以
    九十五年度簡字第七九一九號，判處有期徒刑四月確定。另
    於九十五年間因犯竊盜罪，經本院於九十六年四月十四日以
    九十六年度簡字第二二三號，判處有期徒刑六月確定。復於
    九十五年間因施用第一級毒品案件，經本院於九十六年四月
    九日以九十六年度訴字第一０二號判處有期徒刑九月確定。
    均經減刑確定，於執行中假釋並交付保護管束，保護管束期
    間至九十七年三月二十二日，嗣撤銷假釋執行殘刑，縮刑期
    滿日為九十八年一月二十八日。（於本件尚未構成累犯）。
一、甲○○前於九十二年間因施用第二級毒品，經本院以九十二
    年度毒聲字第二九八五號裁定施以觀察、勒戒，認有繼續施
    用毒品之傾向，經本院以九十三年度毒聲字第二七號裁定令
    入戒治處所施以強制戒治一年，再經本院以九十三年度毒聲
    字第一四五八號裁定停止戒治，所餘戒治期間付保護管束，
    於九十三年九月二十一日停止戒治出監，於九十四年一月二
    日強制戒治期滿，並經臺灣板橋地方法院檢察署檢察官於九
    十三年十二月三十日以九十三年度戒毒偵字第四二八號為不
    起訴處分確定。詎仍於強制戒治執行完畢釋放後五年內，(一)
    基於施用第一級毒品海洛因之犯意，於九十七年三月十七日
    十時許，在臺北縣三重市○○路某加油站廁所內，以將海洛
    因置入針筒後加水注射入人體之方式，施用海洛因一次。(二)
    基於施用第二級毒品甲基安非他命之犯意，於九十七年三月
    十六日十六時許，在臺北縣土城市○○路○段二九三巷六號
    七樓之住處，以將甲基安非他命置入玻璃球點火燒烤吸其煙
    霧之方式，施用甲基安非他命一次。嗣於同（三）月十七日
    十四時許，在臺北縣新莊市○○街九十四巷十一號前為警查
    獲，經警採集其尿液送驗後，結果呈海洛因代謝物嗎啡及甲
    基安非他命陽性反應，始查悉上情。
二、案經臺北縣政府警察局新莊分局報告臺灣板橋地方法院檢察
    署檢察官偵查起訴，本院於準備程序進行中，被告就被訴事
    實為有罪之陳述，經告知被告簡式審判程序之旨，並聽取
    當事人之意見後，裁定進行簡式審判程序。
    理  由
一、上揭犯罪事實，業據被告甲○○於本院準備程序中及審理時
    坦承不諱，且被告在九十七年三月十七日十四時許被查獲時
    ，經警採取之尿液檢體，經送行政院衛生署認可之臺灣檢驗
    科技股份有限公司檢驗後確呈毒品鴉片類陽性反應、甲基安
    非他命陽性反應，有該公司九十七年四月三日濫用藥物尿液
    檢驗報告附卷可稽；而經警查獲時扣得之白色粉末一包，檢
    出第一級毒品海洛因成分，有交通部民用航空局航空醫務中
    心九十七年三月二十五日航藥鑑字第０九七一七四八號毒品
    鑑定書在卷足憑。此外，並有已使用過之注射針筒一支扣案
    可資佐證，被告施用第一級毒品海洛因、第二級毒品甲基安
    非他命之犯行，即堪認定。
二、第查，被告前於九十二年間因施用毒品，經本院以九十二年
    度毒聲字第二九八五號裁定施以觀察、勒戒，認有繼續施用
    毒品之傾向，經本院以九十三年度毒聲字第二七號裁定令入
    戒治處所施以強制戒治一年，再經本院以九十三年度毒聲字
    第一四五八號裁定停止戒治，所餘戒治期間付保護管束，於
    九十三年九月二十一日停止戒治出監，於九十四年一月二日
    強制戒治期滿，並經臺灣板橋地方法院檢察署檢察官於九十
    三年十二月三十日以九十三年度戒毒偵字第四二八號為不起
    訴處分確定等情，有前開不起訴處分書及臺灣高等法院被告
    前案紀錄表在卷足憑。被告於強制戒治執行完畢釋放後五年
    內再犯施用毒品之犯行，應依法論科。
三、核被告所為，係犯毒品危害防制條例第十條第一項之施用第
    一級毒品罪及第十條第二項之施用第二級毒品罪。被告所犯
    施用第一級毒品罪及第二級毒品罪二罪間，犯意個別，行為
    互殊，應予分論併罰。爰審酌被告之素行，多次漠視法令之
    禁制，恣意濫用毒品戕害己身，惟於他人尚無明顯重大危害
    ，及其犯後坦承犯行，態度尚佳等一切情狀，各量處如主文
    所示之刑，並定其應執行刑，以資懲儆。
四、扣案之海洛因（驗餘淨重０‧０二五八公克），係屬查獲之
    第一級毒品，其內之海洛因與外包裝袋難以析離完盡，應概
    認係屬查獲之第一級毒品，除檢驗用罄部分外，爰依毒品危
    害防制條例第十八條第一項前段規定，不問屬於犯人與否，
    併予宣告沒收銷燬之；又扣案已使用之注射針筒一支，係被
    告所有、供其施用毒品所用之物，業經被告供承在卷，依刑
    法第三十八條第一項第二款規定宣告沒收。
據上論斷，應依刑事訴訟法第二百七十三條之一第一項、第二百
九十九條第一項前段，毒品危害防制條例第十條第一項、第二項
、第十八條第一項前段，刑法第十一條前段、第五十一條第五款
、第三十八條第一項第二款，判決如主文。
本案經檢察官林俊峰到庭執行職務。
中    華    民    國    97    年    11    月    14    日
                  刑事第七庭  法  官  潘翠雪
上列正本證明與原本無異。
如不服本判決，應於送達後十日內敘明上訴理由，向本院提出上
訴狀
                              書記官  江文彬
中    華    民    國    97    年    11    月    14    日
附錄本案論罪科刑法條全文：
毒品危害防制條例第10條
施用第一級毒品者，處 6 月以上 5 年以下有期徒刑。
施用第二級毒品者，處 3 年以下有期徒刑。


司法院資訊處製作；財團法人民間司法改革基金會備份。
